【裁判字號】    98,訴,720
【裁判日期】    981217
【裁判案由】    搶奪
【裁判全文】
臺灣苗栗地方法院刑事判決               98年度訴字第720號
公  訴  人  臺灣苗栗地方法院檢察署檢察官
被      告  甲○○
                    （另案執行）
上列被告因搶奪案件，經檢察官提起公訴（98年度偵字第4461號
），本院裁定改依簡式審判程序審理，判決如下：
    主  文
甲○○意圖為自己不法之所有，而搶奪他人之動產，累犯，處有
期徒刑拾壹月。
    事  實
一、甲○○曾於民國94年12月間因違反毒品危害防制條例案件，
    經本院判處有期徒刑1 年、8 月，定應執行有期徒刑1 年6
    月確定；又犯詐欺罪及竊盜罪，經本院判處有期徒刑6 月、
    6 月，定應執行有期徒刑11月確定；又因犯施用第一級毒品
    罪，經本院判處有期徒刑1 年2 月確定，並與上開被判處有
    期徒刑11月部分的案件定應執行有期徒刑2 年11月，並經本
    院減刑，於94年4 月27日入監執行，於96年8 月23日因縮短
    刑期假釋出監，假釋期間付保護管束，嗣於96年9 月11日因
    保護管束期滿未經撤銷而執行完畢。
二、詎甲○○猶不知悔改，竟基於意圖為自己不法所有之搶奪犯
    意，於98年7 月18日中午12時14分許，在苗栗縣苗栗市○○
    里○○街40號前，騎乘機車以假藉問路方式，趁乙○○不及
    防備之際，徒手搶奪乙○○所有置放於腳踏車前菜籃內之皮
    包1 個，其皮包內有現金新臺幣1,600 元、名片、發票、健
    保卡等，得手後，現金留為自己花用（已花用殆盡），其餘
    物品連同其所穿著橘色短袖上衣、半罩式黑色安全帽丟棄於
    苗栗市○○路與紫園社區入口交通號誌箱上；嗣為警於98年
    7 月21日執行勤務時，在苗栗市○○路、建中街口發現甲○
    ○行跡可疑，遂上前盤查，經甲○○同意後返回苗栗縣警察
    局苗栗分局北苗派出所與監視器拍攝之照片比對後，甲○○
    始坦承上開搶奪犯行，並帶同警方在上開交通號誌箱上查獲
    甲○○丟棄之橘色短袖上衣1 件、半罩式安全帽1 頂。
三、案經苗栗縣警察局苗栗分局報請臺灣苗栗地方法院檢察署檢
    察官偵查起訴。
    理  由
一、本件被告甲○○犯係死刑、無期徒刑、最輕本刑為3 年以上
    有期徒刑以外之罪，其於本院準備程序中就前揭被訴事實為
    有罪之陳述，經受命法官告知簡式審判程序之旨，並聽取其
    與公訴人之意見後，本院認無不得或不宜改依簡式審判程序
    進行之處，爰依刑事訴訟法第273 條之1 第1 項、第284 條
    之1 ，本院合議庭裁定由受命法官獨任依簡式審判程序審理
    ；又簡式審判程序之證據調查，依刑事訴訟法第273 條之2
    規定，不受同法第159 條第1 項審判外陳述排除之限制，再
    被告對於卷內之各項證據，亦不爭執證據能力，故卷內所列
    之各項證據，自得作為證據，合先敘明。
二、上揭事實，業據被告於警訊、偵查及本院審理時坦承不諱，
    核與被害人乙○○於警詢之證述相符，且有監視錄影翻拍照
    片14張、扣案之橘色短袖上衣1 件、半罩式安全帽1 頂在卷
    可稽，是被告上開自白顯與事實相符，應堪信實。本件事證
    明確，被告上開犯行，洵堪認定，應予以依法論科。
三、核被告所為，係犯刑法第325 條第1 項之搶奪罪。被告有事
    實欄所載論罪科刑執行之情形，此有臺灣苗栗地方法院檢察
    署刑案資料查註紀錄表及臺灣高等法院被告前案紀錄表各1
    份在卷可查，其受有期徒刑執行完畢後，5 年之內故意再犯
    有期徒刑以上刑之本罪，為累犯，應依刑法第47條第1 項規
    定加重其刑。爰審酌被告犯後坦認所為態度良好，惟其素行
    不佳（見臺灣高等法院被告前案紀錄表），尚未賠償被害人
    之損失，其騎車在一般道路上隨機搶奪被害人財物，所為對
    社會治安危害非微，行為實無可取等一切情狀，量處如主文
    所示之刑，以資儆懲。至扣案被告所有之橘色短袖上衣1 件
    、半罩式安全帽1 頂，為被告日常生活穿著所需之物，均不
    為沒收之宣告。
據上論斷，應依刑事訴訟法第273 條之1 第1 項、第299 條第1
項前段，刑法第325 條第1 項、第47條第1 項，判決如主文。
本案經檢察官黃明正到庭執行職務。
中    華    民    國    98    年    12    月    17    日
                  刑事第三庭  法  官  許蓓雯
以上正本證明與原本無異。
如不服本判決應於收受判決後10日內向本院提出上訴書狀，並應
應敘述具體理由。其未敘述上訴理由者，應於上訴期間屆滿後20
日內向本院補提理由書( 均須按他造當事人之人數附繕本) 「切
勿逕送上級法院」。告訴人或被害人如對本判決不服者，應具備
理由請求檢察官上訴，其上訴期間之計算係以檢察官收受判決正
本之日期為準。
                              書記官  許千士
中    華    民    國    98    年    12    月    17    日
本案論罪科刑法條：
中華民國刑法第325條第1項（普通搶奪罪）
意圖為自己或第三人不法之所有，而搶奪他人之動產者，處6月
以上5年以下有期徒刑。


司法院資訊處製作；財團法人民間司法改革基金會備份。
